【裁判字號】    98,審簡上,39
【裁判日期】    980519
【裁判案由】    違反商標法
【裁判全文】
臺灣士林地方法院刑事判決            98年度審簡上字第39號
上  訴  人
即  被  告  甲○○
上列上訴人即被告因違反商標法案件，不服本院士林簡易庭於中
華民國97年12月29日所為97年度士簡字第1314號第一審刑事簡易
判決（聲請簡易判決處刑案號：臺灣士林地方法院檢察署97年度
偵字第9541號），提起上訴，本院管轄第二審之合議庭判決如下
：
    主  文
上訴駁回。
甲○○緩刑貳年。
    事實及理由
一、本案經本院審理結果，認第一審判決以上訴人即被告甲○○
    係犯商標法第82條之非法販賣侵害商標權之商品罪，處有期
    徒刑2 月，諭知易科罰金之折算標準，併依同法第83條沒收
    其所販賣之仿冒商標圖樣商品計10件，其認事用法均無不當
    ，量刑亦屬妥適，應予維持。相關事實、證據及理由茲引用
    第一審判決書及檢察官聲請簡易判決處刑書之記載（詳如附
    件），另補充：被告於本院調查、審理時之自白（參本院民
    國98年3 月24日準備程序筆錄及98年5 月5 日審判筆錄）。
二、上訴人即被告上訴意旨係以：原審量刑過重，希望從輕量刑
    ，並為緩刑之宣告等語。
三、按刑之量定及緩刑之宣告，係實體法上賦予法院得為自由裁
    量之事項，倘其未有逾越法律所規定之範圍，或濫用其權限
    ，即不得任意指摘為違法（最高法院75年臺上字第7033號判
    例意旨參照）。本件原審業審酌被告之素行、智識程度、犯
    罪之手段、被害人公司所受損害、被告犯後態度等一切情狀
    ，就被告所犯販賣仿冒商標商品罪，判處有期徒刑2 月，諭
    知易科罰金之折算標準，併依同法第83條沒收其所販賣之冒
    用商標商品，是原審量刑尚屬允恰，難認有何明顯裁量逾越
    或濫用之違法情事，自應予維持。上訴意旨指摘原判決量刑
    過重而為上訴，核無理由，應予駁回。末查被告前未曾因故
    意犯罪受有期徒刑以上刑之宣告，有臺灣高等法院被告前案
    紀錄表1 紙在卷可佐，素行良好，認其雖為營利而販售侵害
    他人商標權之商品，惟其販賣之時間非長，販賣之數量非鉅
    ，及犯後於本院第二審合議庭審理時坦承犯行，深具悔意，
    且已於本院第二審合議庭審理期間依檢察官及告訴代理人之
    建議，於98年5 月4 日捐款新臺幣6 萬元予財團法人國際單
    親兒童文教基金會，有被告庭呈之臺北市第九信用合作社匯
    款收據正本1 紙可參，犯後態度甚佳，暨其目前從事服飾販
    賣，工作尚屬穩定等情，因認經此偵審程序對被告之教訓已
    深，自當已知警惕，信無再犯之虞，本院因認暫不執行其刑
    為當，爰併予宣告緩刑2 年，以觀後效，用啟自新。
三、據上論斷，本件應依刑事訴訟法第455 條之1 第3 項、第36
    8 條、第373 條，刑法第74條第1 項第1 款，判決如主文。
四、本案經檢察官曾勁元到庭執行職務。
中    華    民    國    98    年    5     月    19    日
                刑事第一庭審判長法  官  洪英花
                                法  官  雷雯華
                                法  官  王沛雷
以上正本證明與原本無異。
本件不得上訴。
                                書記官  吳尚文
中    華    民    國    98    年    5     月    19    日
附錄本案論罪科刑法條：
商標法第82條：
明知為前條商品而販賣、意圖販賣而陳列、輸出或輸入者，處 1
年以下有期徒刑、拘役或科或併科新臺幣5萬元以下罰金。


司法院資訊處製作；財團法人民間司法改革基金會備份。
